臺灣桃園地方法院小額民事判決
110年度桃小字第2212號
原      告  賈俊    
被      告  鍾坤撝  


上列當事人間請求給付修理費等事件，本院於民國111年6月8日
言詞辯論終結，判決如下：
　　主    文
被告應給付原告新臺幣貳萬肆仟玖佰元，及自民國一一一年四月
十五日起至清償日止，按年息百分之五計算之利息。
被告應自民國一一Ｏ年三月二十四日起，至將車牌號碼0000-00號
自用小客車遷離桃園市○○區○○路○○○○號廠房之日止，按日給付原
告新臺幣壹佰元。
原告其餘之訴駁回。
訴訟費用新臺幣壹仟元由被告負擔其中新臺幣肆佰玖拾捌元，餘
由原告負擔。
本判決第一項、第二項得假執行。
原告其餘假執行之聲請駁回。
    事實及理由
壹、程序方面：
一、按小額訴訟之訴狀送達後，原告不得將原訴變更或追加他訴
    ；不變更訴訟標的，而補充或更正事實上或法律上之陳述者
    ，非為訴之變更或追加，民事訴訟法第436條之23、第436條
    第2項、第255條第1項、第256條分別定有明文。又關於請求
    給付金錢或其他代替物或有價證券之訴訟，其標的金額或價
    額在新臺幣（下同）10萬元以下者，適用本章所定之小額程
    序；當事人為訴之變更、追加或提起反訴，除當事人合意繼
    續適用小額程序並經法院認為適當者外，僅得於第436條之8
    第1項之範圍內為之，則為民事訴訟法第436條之8第1項、第
    436條之15所明定。本件原告起訴聲明原為：1.被告應給付
    原告5萬元，及自起訴狀繕本送達翌日起至清償日止，按年
    息5%計算之利息。2.被告應自民國110年3月24日起，按日給
    付原告停車費100元。3.願供擔保，請求准予宣告假執行。
    嗣於111年5月4日言詞辯論時追加聲明：被告應將車牌號碼0
    000-00號自用小客車（下稱系爭車輛）自桃園市○○區○○路00
    00號之「千里馬汽車」廠房（下稱系爭廠房）內遷離（見本
    院卷第34頁）；並於同年6月8日言詞辯論時補充上開起訴聲
    明第2項之計算截止日為被告將系爭車輛遷離系爭廠房之日
    為止（見本院卷第44頁）。核其所為，就追加聲明被告應遷
    離系爭車輛部分，係請求被告為一定之行為或不行為，非屬
    請求給付金錢或其他代替物或有價證券之訴訟，且被告未到
    庭，亦無法以兩造合意繼續適用小額程序，故原告此部分之
    追加並非合法，爰另以裁定駁回之，本件僅就其餘部分為實
    體判決。至於原告就起訴聲明第二項所為，應係不變更訴訟
    標的，僅就原未表明之按期給付計算截止日為事實上之補充
    ，與上開規定相符，應屬合法。
二、被告經合法通知，未於言詞辯論期日到場，且無民事訴訟法
    第386條所列各款情事，故依原告聲請，由其一造辯論而為
    判決。
貳、實體方面：
一、原告主張：被告於110年1月22日，委由原告將系爭車輛拖帶
    至其經營之修車廠進行維修，經原告先實施部分之檢查、修
    復後，兩造約定被告應於同年月28日交付定金5萬元，再施
    作後續之車頭部位維修工程。然而，被告幾經催告，仍未依
    約交付款項，故依承攬契約之法律關係起訴，請求被告給付
    約定之維修費用。又被告遲延給付維修費用後，未將系爭車
    輛取回，迄今仍占用系爭廠房空間，致原告受有損害。故依
    承攬契約債務不履行之法律關係，請求被告按日給付相當於
    停車費之金額。並聲明：1.被告應給付原告5萬元，及自起
    訴狀繕本送達翌日起至清償日止，按年息5%計算之利息。2.
    被告應自110年3月24日起，至將系爭車輛遷離系爭廠房之日
    止，按日給付原告停車費100元。3.願供擔保，請求准予宣
    告假執行。
二、被告未於言詞辯論期日到場，亦未提出書狀為任何聲明或陳
    述以供本院參酌。
三、本院之判斷：
(一)被告於110年1月22日，委由原告將系爭車輛拖帶至其經營之
    修車廠，並授意原告就系爭車輛之門鎖、鑰匙與遙控器、引
    擎配件、大樑、電瓶等項目實施檢查、修復，原告並已依約
    完成此部分工作，因而產生維修費用24,900元之事實，已據
    原告提出兩造通訊軟體對話紀錄（見本院卷第6至10頁）、
    工作單（見本院卷第40頁）為據，足認屬實。是原告既已完
    成此部分之承攬工作，其請求被告給付承攬報酬即維修費用
    24,900元，即有理由，應予准許。
(二)原告雖主張兩造另就後續之車頭部位維修工程達成合意，被
    告依約應於110年1月28日給付定金50,000元，而請求被告給
    付此一金額，然按定金，乃契約當事人之一方交付他方，用
    以證明契約成立或擔保契約履行之金錢或其他代替物，為所
    擔保契約關係之從契約，其成立應經當事人合意，並以交付
    定金為要件，具有要物契約之性質，故即便當事人間有給付
    定金之合意，但若未有定金交付之事實，定金契約即無法成
    立，即使原應給付定金之一方未依約交付，他方亦無從再依
    定金之約定請求其給付。從而，原告就本件維修費用之請求
    ，除前段所示範圍以外，其餘部分則無理由，不能准許。
(三)又給付無確定期限者，債務人於債權人得請求給付時，經其
    催告而未為給付，自受催告時起，負遲延責任。其經債權人
    起訴而送達訴狀，或依督促程序送達支付命令，或為其他相
    類之行為者，與催告有同一之效力。遲延之債務，以支付金
    錢為標的者，債權人得請求依法定利率計算之遲延利息。其
    利率未經約定，亦無法律可據者，週年利率為5%，為民法第
    229條第2項、第233條第1項前段、第203條分別明定。本件
    原告對被告之上開維修費給付請求權屬未定給付期限之金錢
    債權，故其就上述24,900元請求被告給付自起訴狀繕本送達
    翌日即111年4月15日（見本院卷第28頁）起至清償日止，按
    年息5%計算之利息，應屬有理。　　
(四)再按給付有確定期限者，債務人自期限屆滿時起，負遲延責
    任；債務人遲延者，債權人得請求其賠償因遲延而生之損害
    ，民法第229條第1項、第231條定有明文。本件被告於110年
    1月26日，與原告合意定於同年月28日至原告之修車廠給付
    款項，再行後續維修工程，然嗣未按期履行，且經原告於同
    年1月29日、30日、2月1日、2日、5日、18日、3月10日、11
    日多次催告，仍未為給付等情，已經原告提出兩造間通訊軟
    體對話紀錄與簡訊內容為據（見本院卷第4至5、10至12頁）
    ，顯見被告就此承攬契約之協力義務已陷於給付遲延。原告
    為此請求被告賠償自遲延後110年3月24日起，因系爭車輛持
    續占用系爭廠房空間所生損害，應屬有據。又原告主張每日
    之損害金額以100元計算，亦未逾越一般生活經驗中停車場
    等處所之通常收費標準，亦屬可採。從而，原告請求被告給
    付如主文第2項所示之損害賠償，應屬有據。
四、綜上所述，原告依承攬契約與債務不履行之法律關係，請求
    被告給付如主文第1、2項所示，為有理由，應予准許；逾此
    範圍之請求，則無理由，應予駁回。
五、本判決第1、2項係適用小額訴訟程序所為被告敗訴之判決，
    依民事訴訟法第436條之20規定，應依職權宣告假執行。原
    告其餘假執行之聲請則因訴之駁回失其依附，應併予駁回。
六、本件結論已臻明確，原告其餘攻擊防禦方法及所提證據，經
    審酌均不至影響判決結果，故不逐一論述。
七、訴訟費用負擔之依據：民事訴訟法第79條，並依同法第436
    條之19第1項，確定訴訟費用額為1,000元。　　　　　　　
中　　華　　民　　國　　111 　年　　6 　　月　　17　　日
                  桃園簡易庭  法  官  陳逸倫
以上為正本係照原本作成。
如不服本判決，應於送達後20日內，向本院提出上訴狀並表明上
訴理由，如於本判決宣示後送達前提起上訴者，應於判決送達後
20日內補提上訴理由書（須附繕本）。
如委任律師提起上訴者，應一併繳納上訴審裁判費。   
中　　華　　民　　國　　111 　年　　6 　　月　　17　　日
                              書記官  潘昱臻
附錄：
一、民事訴訟法第436條之24第2項：
　  對於小額程序之第一審裁判上訴或抗告，非以其違背法令為
    理由，不得為之。
二、民事訴訟法第436條之25：
　  上訴狀內應記載上訴理由，表明下列各款事項：
　  ㈠原判決所違背之法令及其具體內容。
　  ㈡依訴訟資料可認為原判決有違背法令之具體事實。
三、民事訴訟法第471條第1項：（依同法第436條之32第2項規定
    於小額事件之上訴程序準用之）
    上訴狀內未表明上訴理由者，上訴人應於提起上訴後20日內
    ，提出理由書於原第二審法院；未提出者，毌庸命其補正，
    由原第二審法院以裁定駁回之。